臺灣宜蘭地方法院刑事判決　　　　　　　　93年度易字第65號
　　公　訴　人　臺灣宜蘭地方法院檢察署檢察官
　　被　　　告　乙○○
上列被告因恐嚇取財等案件，經檢察官提起公訴（92年度偵字第
2368號），本院判決如下：
    主  文
乙○○共同連續恐嚇取財，處有期徒刑壹年。扣案之行動電話捌
支、萬通商業銀行存摺壹本（戶名王豪君）、六角板手壹支、大
型活動板手壹支、鑰匙參拾支均沒收之。
    事  實
一、乙○○與丁○○（業經本院另行審結）、黃榮方（另由臺灣
    桃園地方法院審理）、甲○○（業經本院另行審結）、丙○
    ○（本院另行審結），基於共同意圖為自己不法所有之概括
    犯意聯絡，自民國92年4月間起，共組竊車集團，分別由2至
    3人之組合連續持客觀上可作為兇器之六角板手或大型活動
    板手於附表一所示之時、地，竊取如附表一所示之車輛後，
    再由丁○○打電話向附表一所示之被害人告以：「你的車子
    在我這邊，看你是不是要拿錢來解決事情」等語，藉此加害
    財產之事向附表一所示之被害人恐嚇要索錢財，致附表一所
    示被害人因恐車子無法尋回，而心生畏懼，乃分別將如附表
    一所示金額依指示匯入附表一所示丁○○所指定之人頭帳戶
    （戶名：王君豪，開戶銀行：萬通銀行，帳號：
    000000000000 0號），其犯罪時間、地點、行為人、犯罪事
    實、被害人、所犯法條詳如附表一所示，嗣經警循線查獲，
    並扣得行動電話8支、萬通商業銀行存摺1本（戶名王豪君）
    、六角板手1支、大型活動板手1支、鑰匙30支等物。
二、案經宜蘭縣蘇澳分局報告臺灣宜蘭地方法院檢察署檢察官偵
    查起訴。
    理  由
一、訊據被告乙○○對於附表編號一至九之時、地竊取車輛之事
    實固坦承，惟否認有參與恐嚇取財部分之犯行，辯稱：雖對
    於丁○○等人欲持所竊取之車輛向被害人勒贖，然並未分得
    勒贖後之款項云云，然查：前揭如附表所示之犯罪行為，業
    經同案被告丁○○、甲○○供述明確（見本院94年4月25日
    審判筆錄），另據附表所示之被害人於警詢中指述明確，雖
    被告辯其並未分得贓款，然刑法上所謂之共同正犯行為乃指
    對於他共同正犯之犯罪行為具有犯意聯絡及行為分擔者，至
    於事後是否有從該犯罪行為中分得贓款，與共同正犯之構成
    無涉，是本件被告既坦承對於恐嚇取財之部分業已知悉，且
    對於犯罪行為業有參與分擔，則業已成立恐嚇取財之共同正
    犯，此外，該等車輛失竊亦有車輛失竊查詢表在卷可參，另
    附表所示被害人分別匯入如附表所示之金額人頭帳戶王豪君
    之事實，亦有卷附匯款紀錄單及存摺影本，以及有行動電話
    8 支、萬通商業銀行存摺1本（戶名王豪君）、六角板手1支
    、大型活動板手1支、鑰匙30支等扣案可佐，是本件被告犯
    行堪以認定。
二、核被告乙○○所為係犯如附表編號一至九所示之罪名。被告
    乙○○就附表編號所示之恐嚇取財犯行及加重竊盜犯行與附
    表所示之行為人欄之人間具有犯意聯絡行為分擔，分別為共
    同正犯。另被告乙○○所犯如附表所示之加重竊盜及恐嚇取
    財之犯行，均時間緊接，手段相若，所犯各罪之犯罪構成要
    件相同，顯然各罪均係基於概括犯意反覆為之，均應依刑法
    第56條連續犯之規定，均以一罪論，並分別加重其刑。被告
    所犯前開上開二罪間，均有方法結果之牽連關係，應依刑法
    第55條之規定，均從較重之恐嚇取財罪處斷。爰審酌被告之
    素行、犯罪之動機、手段、所造成之損害及犯罪後坦承犯行
    等一切情狀，各量處如主文所示之刑，以示懲儆。
三、扣案之行動電話8支、萬通商業銀行存摺1本（戶名王豪君）
    、六角板手1支、大型活動板手1支、鑰匙30支為被告所有供
    犯罪所用，依法應予沒收。另扣案女用鞋14 雙、恐嚇便條
    紙2張桌曆1本、大哥大門申請門號單2張、筆記本2本、范老
    強行照1張、男用黑色皮包、女用咖啡色皮包、音響主機、
    汽車電源連接線1條、三聯式發票、萬通銀行存摺1本（馮蕙
    雯）、彰化銀行存摺1本（高萬築）、彰化銀行金融卡1張、
    曳引機操作手冊1本、車鑑圖書、CD轉換機3台、音響主機11
    台、音響變壓器6台、音響喇叭8個、貨車活機筒13條、手套
    12雙、砂輪機1台、吊鐵鍊1條、工具1批、工具1箱、工具箱
    2盒及千斤頂1組等物品無法證明與本件犯罪有關，爰不宣告
    沒收，附此敘明。
據上論斷，應依刑事訴訟法第299條第1項前段、刑法第28條、第
56條、第55條、第321條第1項第3、4款、第346條第1項、第3項
，第38條第1項第2款，罰金罰鍰提高標準條例第1條前段，判決
如主文。
本案經檢察官吳慧蘭到庭執行職務
中　　華　　民　　國　　94　　年　　6 　　月　　30　　日
                  刑事第二庭審判長法  官  林明山
                                  法  官  謝佩玲
                                  法  官　李毓華
以上正本證明與原本無異。
如不服本判決，應於判決送達後十日內向本院提出上訴狀（應抄
附繕本）。告訴人或被害人如對於本判決不服者，應具備理由請
求檢察官上訴，其上訴期間之計算係以檢察官收受判決正本之日
期為準。
                                  書記官　陳蒼仁
中　　華　　民　　國　　94　　年　　6 　　月　　 30　　日
附錄法條：
中華民國刑法第321條
犯竊盜罪而有左列情形之一者，處六月以上、五年以下有期徒刑
：
一  於夜間侵入住宅或有人居住之建築物、船艦或隱匿其內而犯
之者。
二  毀越門扇、牆垣或其他安全設備而犯之者。
三  攜帶兇器而犯之者。
四  結夥三人以上而犯之者。
五  乘火災、水災或其他災害之際而犯之者。
六  在車站或埠頭而犯之者。
前項之未遂犯罰之。
中華民國刑法第346條
(單純恐嚇罪)
意圖為自己或第三人不法之所有，以恐嚇使人將本人或第三人之
物交付者，處六月以上五年以下有期徒刑，得併科一千元以下罰
金。
以前項方法得財產上不法之利益，或使第三人得之者，亦同。
前二項之未遂犯罰之。
